臺灣高雄地方法院刑事判決
111年度審訴字第248號
公  訴  人  臺灣高雄地方檢察署檢察官
被      告  林嘉隣



上列被告因傷害等案件，經檢察官提起公訴（110年度偵字第248
64號），本院合議庭裁定由受命法官行簡式審判程序，判決如下
：
    主  文
林嘉隣犯傷害罪，處拘役肆拾日，如易科罰金，以新臺幣壹仟元
折算壹日。又犯恐嚇危害安全罪，處拘役貳拾日，如易科罰金，
以新臺幣壹仟元折算壹日。應執行拘役伍拾日，如易科罰金，以
新臺幣壹仟元折算壹日。
    事  實
一、林嘉隣與石憲章均為法務部○○○○○○○受刑人，於民國110年6
    月14日下午1時18分許，雙方在高雄監獄禮九舍第2房午休時
    ，因細故起口角爭執，詎林嘉隣竟基於傷害他人身體之犯意
    ，徒手毆打石憲章，致石憲章受有胸壁與臉部挫傷之傷害。
    林嘉隣又另基於恐嚇之犯意，於數日後，書寫內容約為「見
    一次打一次」之字條，透過綽號「陀螺」之受刑人，將紙條
    內容告知石憲章，致石憲章因此心生畏懼，足以生危害於身
    體、生命安全。　
二、案經石憲章訴由臺灣高雄地方檢察署檢察官偵查起訴。
    理  由
一、程序部分：
    本件被告林嘉隣所犯係死刑、無期徒刑、最輕本刑為3年以
    上有期徒刑以外之罪，其於準備程序進行中，就被訴事實為
    有罪之陳述，經本院告知簡式審判程序之旨，並聽取檢察官
    、被告之意見後，認無不得或不宜改依簡式審判程序進行之
    情形，爰依刑事訴訟法第273條之1第1項規定，裁定進行簡
    式審判程序。又本件之證據調查，依刑事訴訟法第273條之2
    規定，不受同法第159條第1項、第161條之2、第161條之3、
    第163條之1及第164條至第170條規定之限制，均合先敘明。
二、認定犯罪事實所憑之證據：
    上開犯罪事實，業據被告於本院審理時坦承不諱（見本院卷
    第72、83、87頁），核與證人即告訴人石憲章、葉宗和於偵
    訊之證述相符、並有法務部○○○○○○○110年7月29日高監戒字
    第11010001070號函附之高雄監獄禮九舍第2房監視器影像光
    碟與戒護外醫明細表、國軍高雄總醫院診斷證明書在卷可稽
    ，足認被告自白與事實相符，並有證據補強，洵堪採為論罪
    科刑之依據。從而，本案事證明確，被告犯行堪可認定，應
    依法論科。
三、論罪科刑：
（一）罪名：
      核被告所為，係犯刑法第277條第1項之傷害罪及刑法第 3
      05條恐嚇危害安全罪。被告上開犯行，犯意個別，行為互
      殊，應予分論併罰。
（二）刑罰裁量：
      爰以行為人之責任為基礎，並審酌被告不思以理性合法方
      式解決紛爭，竟傷害及恐嚇告訴人，致告訴人因此受有身
      體、精神上之痛苦及畏懼，所為實屬不該；惟念被告犯後
      坦承犯行、態度尚可，兼衡被告之素行、本件犯罪之動機
      、手段、情節、告訴人所受傷勢之所生危害、智識程度、
      家庭生活及經濟狀況（涉被告個人隱私，均詳卷）等一切
      情狀，分別量處如主文所示之刑，並均諭知易科罰金折算
      標準，併定應執行之刑及諭知易科罰金之折算標準。
據上論斷，應依刑事訴訟法第273條之1第1項、第284條之1前段
、第299條第1項前段，刑法第277條第1項、第305條、第41條第1
項前段、第51條第6款，刑法施行法第1條之1，判決如主文。
本案經檢察官李賜隆提起公訴，檢察官范文欽到庭執行職務。
中　　華　　民　　國　　111 　年　　6 　　月　　7 　　日
                  刑事第五庭  法  官   黃政忠
以上正本證明與原本無異。
如不服本判決應於收受送達後20日內向本院提出上訴書狀，並應
敘述具體理由；如未敘述上訴理由者，應於上訴期間屆滿後20日
內向本院補提理由書（均須按他造當事人之人數附繕本）「切勿
逕送上級法院」。
「因疫情而遲誤不變期間，得向法院聲請回復原狀」。
中　　華　　民　　國　　111 　年　　6 　　月　　8 　　日
                              書記官   儲鳴霄

附錄本判決論罪科刑法條：
中華民國刑法第277條
傷害人之身體或健康者，處5年以下有期徒刑、拘役或50萬元以
下罰金。
犯前項之罪，因而致人於死者，處無期徒刑或7年以上有期徒刑
；致重傷者，處3年以上10年以下有期徒刑。

中華民國刑法第305條
以加害生命、身體、自由、名譽、財產之事恐嚇他人，致生危害
於安全者，處2年以下有期徒刑、拘役或9千元以下罰金。